【裁判字號】    97,交聲,3214
【裁判日期】    980122
【裁判案由】    違反道路交通管理處罰條例聲明異議
【裁判全文】
臺灣臺北地方法院交通事件裁定        97年度交聲字第3214號
原處分機關  臺北市交通事件裁決所
異  議  人
受處分人    乙○○
                      2樓
上列異議人即受處分人因違反道路交通管理處罰條例案件，對於
臺北市交通事件裁決所中華民國97年11月14日所為之處分（原處
分案號：北市裁罰字第裁22-AEV821154號）聲明異議，本院裁定
如下：
    主  文
異議駁回。
    理  由
一、異議意旨略以：異議人即受處分人乙○○於民國97年10月9
    日（聲明異議狀誤載為97年10月31日），駕駛車號Q8-4708
    號自用小客車行經興隆路三段207 巷口，該處為T 字型路口
    ，異議人見黃燈亮起始迴轉，卻遭員警舉發闖紅燈，異議人
    不服舉發，故未於舉發通知單上簽名，未料上網查詢竟有此
    張罰單，而認本件舉發有誤云云。
二、按汽車駕駛人，行經有燈光號誌管制之交岔路口闖紅燈者，
    處新臺幣（下同）1,800 元以上5,400 元以下罰鍰，並記違
    規點數3 點，道路交通管理處罰條例第53條第1 項，第63條
    第1 項第3 款分別定有明文。次按行為人有本條例之情形者
    ，應填製舉發違反道路交通管理事件通知單（以下簡稱通知
    單），並於被通知人欄予以勾記，當場舉發者，其通知聯應
    填記駕駛人或行為人姓名、性別、出生年月日、地址、身分
    證統一編號及車主姓名、地址、車牌號碼、車輛種類。被查
    獲之駕駛人或行為人為受處分人時，應於填記通知單後將通
    知聯交付該駕駛人或行為人簽名或蓋章收受之；拒絕簽章者
    ，仍應將通知聯交付該駕駛人或行為人收受，並記明其事由
    及交付之時間；拒絕收受者，應告知其應到案時間及處所，
    並記明事由與告知事項，視為已收受，違反道路交通管理事
    件統一裁罰基準及處理細則第11條第1 項第1 款亦有明定。
    依上開規定，駕駛人有違反道路交通管理處罰條例之違規行
    為，經員警當場攔停製單舉發時，員警應於填記通知單後，
    將通知聯交付該駕駛人簽名或蓋章收受之。如駕駛人拒絕簽
    收時，員警如已告知其應到案時間及處所，並於通知單上記
    明事由與告知事項，依法視為駕駛人已收受該通知單，而合
    法完成舉發。
三、本件異議人於97年10月9 日22時15分許，駕駛車牌號碼Q8-4
    708 號自用一般小客車，行經台北市○○路○段207 巷口，
    因紅燈迴轉之違規，為臺北市政府警察局文山第二分局員警
    攔停，並以異議人有違反道路交通管理處罰條例第53條第1
    項規定之行為，當場掣單舉發且將通知單交由異議人簽收，
    惟異議人拒絕簽收，員警遂將異議人拒絕簽章事由記明在該
    舉發通知單上，而視為已收受該通知單。嗣異議人於應到案
    日期前提出申訴，原處分機關即臺北市交通事件裁決所函請
    舉發機關調查結果，仍認異議人有前開違規行為，原處分機
    關乃依道路交通管理處罰條例第53條第1 項、第63條第1 項
    第3 款之規定，於民國97年11月14日以北市裁罰字第裁22-A
    EV821154號裁決書，裁處異議人罰鍰2,700 元，並記違規點
    數3 點，異議人收受該裁決書，並於法定期間內聲明異議等
    情，有臺北市政府警察局舉發違反道路交通管理事件通知單
    （北市警交字第AEV821154 號）、臺北市交通事件裁決所違
    反道路交通管理事件裁決書（北市裁罰字第裁22-AEV821154
    號）及送達證書在卷可稽。
四、訊據異議人固不否認有於前開時、地迴轉及拒絕簽收罰單之
    事實，惟辯稱：伊可能是於黃燈時迴轉，轉過去時為紅燈，
    員警未告知違規事由就開單云云。經查：有關異議人確有於
    97年10月9 日晚上10時15分許，駕駛車牌號碼Q8-4708 號自
    用一般小客車，行經前開違規地點時，於該路口為紅燈之情
    形下，即違規迴轉，因遭員警攔停當場擎單舉發等事實，業
    經證人即舉發員警甲○○到庭具結證稱：「當天10月9 日晚
    上9 點，我們是巡邏勤務。我和另一名警員陳振達在海巡署
    簽巡簽表後，等待紅綠燈，看到異議人在海巡署對面207 巷
    口紅燈迴轉之違規，我們就前往攔停舉發。當時我們請異議
    人出示駕照、行照，並告知違規事實為紅燈迴轉，異議人表
    示當時是半夜10點15分，時間不宜取締，之後他把車窗關起
    ，拒絕簽名簽收，當時我們已經將到案日期與到案處所告知
    他，我們回去也有將此事寫在工作紀錄簿上」、「（問：是
    否確定他有違規迴轉？）確定」、「（問：異議人是在你的
    對面？）那是雙向道路，他在我的對向車道，迴轉駛到公車
    停靠站停下，我們騎機車前往將他攔停」、「（問：你們當
    時車子是在停紅綠燈？）對，我和同事一人一台車」等語在
    卷。衡諸證人甲○○係依法執行公務之人員，與異議人素昧
    平生，本無任意捏造異議人違規事實舉發之理，亦無甘冒觸
    犯偽證罪之風險及良心上之譴責而設詞誣攀異議人，且核證
    人甲○○上開證詞亦無矛盾與違反常理之處，堪認證人甲○
    ○上開證言應可採信，足見異議人確有上開闖紅燈之事實。
五、綜上，異議人確有於上開時、地行經有燈光號誌管制之交岔
    路口闖紅燈之違規行為，從而，原處分機關依道路交通管理
    處罰條例第53條第1 項、第63條第1 項第3 款規定，裁處異
    議人罰鍰2,700 元，並記違規點數3 點，依法核無違誤，本
    件異議為無理由，應予駁回。
六、據上論斷，應依道路交通案件處理辦法第19條，裁定如主文
    。
中    華    民    國    98    年    1     月    22    日
                  交通法庭  法  官  林勇如
上正本證明與原本無異。
如不服本裁定，應於裁定送達後5 日內向本院提出抗告狀。
                            書記官   葉潔如
中    華    民    國    98    年    1     月    22    日


司法院資訊處製作；財團法人民間司法改革基金會備份。
